【裁判字號】    99,訴,968
【裁判日期】    991102
【裁判案由】    違反槍砲彈藥刀械管制條例
【裁判全文】
臺灣高雄地方法院刑事判決               99年度訴字第968號
公  訴  人  臺灣高雄地方法院檢察署檢察官
被      告  陳文明
選任辯護人  紀錦隆律師
被      告  葛嘉宏
指定辯護人  本院公設辯護人  黃秋葉
上列被告因違反槍砲彈藥刀械管制條例案件，經檢察官提起公訴
（99年度偵字第17055 號），本院判決如下：
    主  文
陳文明未經許可，寄藏可發射子彈具殺傷力之改造手槍，累犯，
處有期徒刑年貳月，併科罰金新台幣陸萬元，罰金如易服勞役
，以新台幣壹仟元折算壹日，扣案之改造手槍壹支（由仿COLT廠
半自動手槍製造槍枝，換裝土造金屬槍管而成，槍枝管制編號：
0000000000號）及非制式子彈壹顆（由金屬彈殼組合直徑8.8 ±
0.5 mm金屬彈頭而成），均沒收之。
葛嘉宏無罪。
    事  實
一、陳文明前因公共危險案件，經法院判處有期徒刑3 月，甫於
    民國98年8 月17日執行完畢。其明知可發射子彈具殺傷力之
    改造手槍、子彈為槍砲彈藥刀械管制條例所規定之管制物品
    ，未經中央主管機關許可，不得寄藏、持有，竟於上開執行
    完畢後1 、2 週後即98年8 月底某日，在高雄市楠梓區○○
    ○路1761巷14號舅舅張承文住處，受張承文寄託藏匿保管具
    殺傷力之改造手槍1 支（槍枝管制編號：0000000000，由仿
    COLT廠半自動手槍製造之槍枝，換裝土造金屬槍管【下稱改
    造槍管】而成，擊發功能正常，可供擊發子彈使用，下稱系
    爭改造手槍）、制式子彈10顆（口徑0.38吋制式子彈，其中
    3 顆可擊發，具殺傷力，另7 顆無法擊發，不具殺傷力，下
    統稱系爭制式子彈）、非制式子彈5 顆（其中3 顆由金屬彈
    殼組合直徑9.0 ±0.5 mm金屬彈頭而成，無法擊發，不具殺
    傷力；另2 顆由金屬彈殼組合直徑8.8 ±0.5 mm金屬彈頭而
    成，可擊發，具殺傷力，下統稱系爭非制式子彈），及上開
    改造手槍原有具阻鐵無法發射之道具槍槍管1 支（下稱道具
    槍管），陳文明隨即將上開改造手槍之槍管、撞針、彈簧等
    零件拆解後，將改造槍管、系爭制式子彈、系爭非制式子彈
    埋在戶外不詳處，而將系爭改造手槍除槍管外之零件、道具
    槍管即改造前之道具手槍，置放在其位於嘉義縣中埔鄉和睦
    村公館94號住處，無故持有而寄藏系爭改造手槍、具殺傷力
    之系爭制式子彈3 顆、系爭非制式子彈2 顆。嗣因張承文準
    備向姓名年籍不詳綽號「大舌犒」之成年男子收錢，囑陳明
    文將系爭改造手槍、系爭制式子彈、系爭非制式子彈帶至其
    上開住處交付，陳明文遂將系爭改造手槍中含改造槍管1 支
    、彈匣1 個、槍管彈簧1 支、撞針1 支之部份槍枝零件及系
    爭非制式子彈5 顆，裝入自己使用之背包內，含手槍1 支（
    指槍把連接道具槍管部分）、槍管彈簧1 支、槍機1 支、拋
    殼勾2 支之其他槍枝零件及系爭制式子彈10顆，裝入不知情
    葛嘉宏所用之背包內，與葛嘉宏各自背負上開背包，搭乘客
    運車經由高速公路前往高雄市楠梓區，陳文明並通知不知情
    之王志立（經檢察官為不起訴處分）前往接運。同日下午2
    時許，王志立依陳文明之指示，搭乘計程車前往楠梓交流道
    接運，陳文明、葛嘉宏搭上計程車後，由王志立坐在右前座
    、陳文明坐在左後座、葛嘉宏坐在右後座，途中陳文明以王
    志立之背包很漂亮為由，向王志立商借背包觀看，並趁王志
    立不注意之際，將自己背包內之槍枝零件（含改造槍管1 支
    、彈匣1 個、槍管彈簧1 支、撞針1 支）、非制式子彈5 顆
    放入王志立之背包內，再將王志立之背包交還王志立。嗣於
    同日下午2 時20分許，其等3 人在高雄市楠梓區○○○路
    1761巷巷口下車後，步行進入巷內，在該巷12號前遭預先埋
    伏之員警盤檢，經陳文明、葛嘉宏、王志立等人同意掀開背
    包後，當場在葛嘉宏之背包內扣得手槍1 支（指槍把連接道
    具槍管部分）、槍管彈簧1 支、槍機1 支、拋殼勾2 支、制
    式子彈10顆，在王志立之背包內發現改造槍管1 支、彈匣1
    個、槍管彈簧1 支、撞針1 支、非制式子彈5 顆，因而查獲
    。
二、案經高雄市政府警察局楠梓分局移請臺灣高雄地方法院檢察
    署檢察官偵查起訴。
    理  由
一、證據能力之判斷：
    按被告以外之人於審判外之言詞或書面陳述，除法律有規定
    者外，依刑事訴訟法第159 條第1 項之規定，雖不得作為證
    據，但依同法第159 條之5 規定，經當事人於審判程序同意
    作為證據，法院審酌該言詞陳述或書面陳述作成時之情況，
    認為適當者，仍得作為證據，且如當事人、代理人或辯護人
    於法院調查證據時，知有上開不得為證據之情形，而未於言
    詞辯論終結前聲明異議者，視為有前項之同意。而本件關於
    證人王志立、葛嘉宏於警詢中之陳述，被告陳文明及其辯護
    人於本院行準備程序時，明確表示對於證據能力沒有意見、
    不爭執，關於證人王志立、陳文明於警詢中之陳述，被告葛
    嘉宏及其辯護人於本院行準備程序時，亦明確表示對於證據
    能力沒有意見（詳本院卷第60頁），且被告陳文明、葛嘉宏
    及其等之辯護人未於本院審理過程中聲明異議，本院審酌上
    開陳述作成時之情況均屬正常，且與本案相關之待證事實具
    有關連性，因認上開證據均具有證據能力。
二、被告陳文明有罪部分：
  (一)事實之認定：
    訊據被告陳文明對於上開犯罪事實均坦承不諱，核與證人即
    同案被告葛嘉宏、證人王志立、證人即參與查獲警員林志強
    所證大致相符，且本案在葛嘉宏背包中查扣手槍1 支（指槍
    把連接道具槍管部分）、槍管彈簧1 支、槍機1 支、拋殼勾
    2 支、制式子彈10顆，在王志立背包中查扣改造槍管1 支、
    彈匣1 個、槍管彈簧1 支、撞針1 支、非制式子彈5 顆，有
    扣押筆錄2 份附卷可稽（詳警卷第11至13頁、第15至17頁）
    ，另將在葛嘉宏、王志立背包中所查獲之手槍零件送鑑結果
    ，可組合成改造手槍1 支（槍枝管制編號：0000000000號）
    ，該槍係由仿COLT廠半自動手槍製造之槍枝，換裝土造金屬
    槍管而成，擊發功能正常，可供擊發適用子彈使用，認具殺
    傷力，而在葛嘉宏背包所查獲之系爭制式子彈10顆，認均係
    口徑0.38吋制式子彈，試射結果，3 顆可擊發，具殺傷力，
    另7 顆無法擊發，不具殺傷力，在王志立背包中所查獲系爭
    非制式子彈5 顆，其中3 顆由金屬彈殼組合直徑9.0 ±0.5
    mm 金 屬彈頭而成，採樣1 顆試射，無法擊發，認不具殺傷
    力，另2 顆由金屬彈殼組合直徑8.8 ±0.5 mm金屬彈頭而成
    ，採樣1 顆試射，可擊發，認具殺傷力，亦有內政部警政署
    刑事警察局99年5 月31日刑鑑字第0990072574號鑑定書、該
    局99 年9月10日刑鑑字第099012 1724 號函各1 份附卷可按
    （詳偵查卷第75至76頁、本院卷第118 頁），所承自堪信為
    真實，則依被告所承，參酌證人所證及查獲物品送鑑結果，
    被告確有如事實欄所載之犯行，應可認定。
  (二)論罪科刑：
    1.按可發射子彈具有殺傷力之改造手槍、子彈，為槍砲彈藥
      刀械管制條例第4 條第1 項第1 款、第2 款所規定之槍砲
      、彈藥，依同條例第5 條之規定，非經主管機關許可，不
      得寄藏、持有；另寄藏槍、彈罪為繼續犯，其犯罪之完結
      須繼續至寄藏行為終了時為止，且其受人委託代為保管，
      其保管亦屬持有，不過其持有係受寄之當然結果，不應另
      就持有予以論罪，此有最高法院90年度台上字第1659號判
      決意旨可資參照；是核被告陳文明自98年8 月底某日，受
      張承文所託藏匿保管系爭改造手槍、具殺傷力制式子彈3
      顆、具殺傷力非制式子彈2 顆，至99年5 月16下午2 時20
      分許在高雄市楠梓區1761巷12號前被查獲為止之所為，係
      犯一槍砲彈藥刀械管制條例第8 條第4 項之未經許可寄藏
      可發射子彈具有殺傷力之改造手槍罪，及同條例第12條第
      4 項之未經許可寄藏具殺傷力子彈罪。其寄藏可發射子彈
      具殺傷力改造手槍、子彈本身所為之持有，乃寄藏之當然
      結果，均不另論罪。其以一行為同時寄藏可發射子彈具有
      殺傷力之改造手槍及子彈，為想像競合犯，應從一重之槍
      砲彈藥刀械管制條例第8 條第4 項未經許可持有可發射子
      彈具有殺傷力改造手槍罪論處。其前因公共危險案件，經
      法院判處有期徒刑3 月，甫於98年8 月17日執行完畢，有
      臺灣高等法院被告前案紀錄表附卷可稽（詳本院卷第164
      頁），5 年以內故意再犯本件有期徒刑以上之罪，為累犯
      ，應加重其刑。公訴意旨認被告陳文明應從一重之槍砲彈
      藥刀械管制條例第8 條第4 項之未經許可持有可發射子彈
      具殺傷力改造手槍罪，雖有誤解，但基本社會事實同一，
      爰由本院諭知後（詳本院卷第147 頁），逕予變更起訴法
      條而為判決。爰審酌被告未經許可，擅自寄藏可發射子彈
      具殺傷力之改造手槍及子彈，且寄藏期間長達8 至9 個月
      ，對於他人生命、身體以及社會治安造成潛在之危險與不
      安，實有可議，前有多項犯罪紀錄，素行不佳，有臺灣高
      等法院被告前案紀錄表附卷可按（詳本院卷第157 至166
      頁），惟念其未持槍、彈犯罪，坦承犯行，犯後態度尚佳
      等一切情狀，量處如主文所示之刑，並諭知如主文所示併
      科罰金之金額及易服勞役之折算標準，以資懲儆。
    2.扣案可發射子彈具有殺傷力之系爭改造手槍1 支（由仿
      COLT廠半自動手槍製造槍枝，換裝土造金屬槍管而成，槍
      枝管制編號：0000000000號）及未經試射之非制式子彈1
      顆（由金屬彈殼組合直徑8.8 ±0.5 mm金屬彈頭而成），
      經鑑驗均具殺傷力，已如前述，核屬槍砲彈藥刀械管制條
      例第4 條第1 項第1 款、第2 款所列未經許可不得持有之
      違禁物，應依刑法第38條第1 項第1 款規定，不問屬於被
      告所有與否，均予宣告沒收之。至扣案後經試射可擊發之
      制式子彈3 顆（口徑0.38吋）、非制式子彈1 顆（由金屬
      彈殼組合直徑8.8 ±0.5 mm金屬彈頭而成），因試射後已
      不具殺傷力，已非違禁物，另扣案後經試射無法擊發之制
      式子彈7 顆（口徑0.38吋）、非制式子彈3 顆（由金屬彈
      殼組合直徑9.0 ±0.5 mm金屬彈頭而成），非屬違禁物，
      均不予宣告沒收，附此敘明。
三、被告葛嘉宏無罪部分：
  (一)公訴意旨略以：被告葛嘉宏於99年5 月16日中午12時許，在
    上開被告陳文明住處，當場目睹被告陳文明將系爭改造手槍
    中含手槍1 支（指槍把連接道具槍管部分）、槍管彈簧1 支
    、槍機1 支、拋殼勾2 支之零件及系爭制式子彈10顆裝入自
    己所有之背包內，雖經被告陳文明告知係模型槍云云，仍基
    於縱使該等物品係違禁物亦不違背其本意之未必故意，與被
    告陳文明基於共同持有槍枝、子彈之犯意聯絡及行為分擔，
    分別背負背包，搭乘客運車經由高速公路前往高雄市楠梓區
    ，被告陳文明並通知不知情之王志立搭乘計程車前往楠梓交
    流道接運，於同日下午2 時20分許，其等3 人在高雄市楠梓
    區○○○路1761巷巷口下計程車後，步行進入巷內，在該巷
    12號前遭預先埋伏之員警盤檢查獲，因認被告葛嘉宏亦涉犯
    槍砲彈藥刀械管制條例第8 條第4 項之未經許可持有可發射
    子彈具有殺傷力之改造手槍罪，及同條例第12條第4 項之未
    經許可持有具殺傷力子彈罪云云。
  (二)訊據被告雖自承於公訴意旨所指之時間、地點，見陳文明將
    手槍1 支（指槍把連接道具槍管部分）放入背包，並與陳文
    明分別背負背包搭乘客運車經高速公路至高雄市楠梓區，再
    轉搭王志立雇用之計程車前往高雄市楠梓區1761巷口，於98
    年8 月17日下午2 時20分許，在該巷12號前被警盤檢查獲其
    背包內，放置有手槍1 支（指槍把連接道具槍管部分）、槍
    管彈簧1 支、槍機1 支、拋殼勾2 支，及制式子彈10顆，然
    矢口否認有未經許可持有可發射子彈具有殺傷力改造手槍、
    子彈之犯行，辯稱伊與陳文明雖有往來，案發前即曾前往陳
    文明嘉義縣中埔鄉和睦村公館94號住處，但不知陳文明持有
    系爭改造手槍、系爭制式子彈10顆、系爭非制式子彈5 顆，
    案發前半個月左右雖曾在該住處發現1 支手槍，但因該手槍
    隨意放於桌上，猜想並非真槍，案發前南下高雄前，在上開
    住處雖見被告陳明文將手槍1 支（指槍把連接道具槍管部分
    ）放入伊背包，但未見放入子彈，伊有詢問，陳文明表示放
    入者為道具槍，搭乘客運車時背包均由陳文明管理，下車時
    始依陳文明指示背負背包，中途並未打開背包審視，不知被
    告陳明文置放於背包之手槍（指槍把連接道具槍管部分）為
    真槍等語。經查：
    1.被告葛嘉宏上開所承部分，核與證人即同案被告陳文明證
      稱略以：系爭改造手槍、道具槍管、系爭制式子彈10顆、
      系爭非制式子彈5 顆為伊舅舅張承文所寄放，伊將系爭改
      造手槍拆解後，將改造槍管及系爭制式子彈、系爭非制式
      子彈埋在外面，另將改造手槍其他零件及道具槍管（合組
      後即為原道具槍）放置於嘉義縣中埔鄉和睦村公館94號住
      處，案發前張承文要伊將上開手槍、子彈帶到高雄交付，
      伊邀葛嘉宏一起南下，並於99年5 月16日中午12時許，在
      住處客廳沙發處，將系爭改造手槍之手槍1 支（指槍把連
      接道具槍管部分）、槍管彈簧1 支、槍機1 支、拋殼勾2
      支，及制式子彈10顆放置於葛嘉宏背包，將改造槍管、彈
      匣1 個、槍管彈簧1 支、撞針1 支、非制式子彈5 顆放置
      於自己背包，搭乘客運車經由高速公路南下，並事先聯繫
      王志立前往搭載，伊與葛嘉宏到達高雄市楠梓區換乘王志
      立所搭乘之計程車後，將自己背包所裝放之上開手槍零件
      及系爭非制式子彈5 顆，改裝放於王志立背包內，同日下
      午2 時20分許，其等3 人在高雄市楠梓區○○○路1761巷
      巷口下計程車後，步行進入巷內，在該巷12號前遭預先埋
      伏之員警盤檢查獲等語（詳警卷第1 至4 頁、偵查卷第47
      至49頁、第57頁、本院卷第81至105 頁），證人王志立證
      稱略以：於99年5 月16日下午1 時40分許，陳文明打電話
      要伊借車去楠梓交流道旁接他，伊借不到車，遂搭計程車
      於同日下午2 時10分許，在楠梓交流道接陳文明、葛嘉宏
      ，陳文明在計程車上將改造槍管、彈匣1 個、槍管彈簧1
      支、撞針1 支、非制式子彈5 顆放置於伊背包內，其等3
      人在高雄市楠梓區○○○路1761巷口下計程車後，步行進
      入巷內，在陳文明舅舅家門口附近被警查獲等語（詳警卷
      第8 至10頁、偵查卷第56至57頁、71至73頁），證人即參
      與查獲警員林志強證稱略以：因接獲線報，伊等於高楠公
      路1761巷埋伏，於99年5 月16日下午2 時20分許，盤查陳
      明文、葛嘉宏、王志立後，在葛嘉宏、王志立所背之背包
      內查獲本件拆開之槍枝零件及子彈，槍枝零件剛好可組合
      成1 支手槍等語（詳本院卷第191 至194 頁），大致均屬
      相符，且有扣押筆錄2 份附卷可稽（詳警卷第11至13頁、
      第15至17頁），所承自堪信為真實，則依被告所承，參酌
      證人所證、查獲情形及上開內政部警政署刑事警察局鑑定
      書（詳偵查卷第75至76頁）所示，被告確於98年5 月16日
      中午12時許，在上開陳文明住處，見陳文明將道具槍（指
      槍把連接道具槍管部分）放入背包，並與陳文明分別背負
      背包搭乘客運車南下至高雄市楠梓區，轉搭王志立雇用之
      計程車前往高雄市楠梓區1761巷口，同日下午2 時20分許
      ，在該巷12號前被警盤檢查獲其背包內，放有道具槍1 支
      （含槍把連接槍管部分、槍管彈簧1 支、槍機1 支、拋殼
      勾2 支）及制式子彈10顆之事實，應可認定。
    2.按行為非出於故意或過失者，不罰；過失行為之處罰，以
      有特別規定者，為限，刑法第12條定有明文，而依同法第
      11條前段之規定，上開規定於槍砲彈藥刀械管制條例所規
      範之刑罰規定亦有適用，另槍砲彈藥刀械管制條例對於未
      經許可持有可發射子彈具有殺傷力之改造手槍罪及未經許
      可持有具殺傷力子彈罪，均無處罰過失行為之明文，則被
      告葛嘉宏如違反未經許可不得持有之規定而犯上開2 罪，
      自必以有犯罪故意為前提，而依上開認定之事實，參照陳
      文明所證及在本件查獲之事實，至多僅可證明被告葛嘉宏
      自98年5 月16日中午12時許起，至同日下午2 時20分許被
      查獲時止，持有系爭改造槍枝中之槍把（連接槍把者為道
      具槍管）、槍管彈簧1 支、槍機1 支、拋殼勾2 支及系爭
      制式子彈10顆，尚無法證明被告葛嘉宏知悉所持有者為具
      殺傷力槍枝之零件、子彈，且亦無法證明被告葛嘉宏與被
      告陳文明間有犯本件未經許可持有可發射子彈具有殺傷力
      改造手槍罪、未經許可持有具殺傷力子彈罪之犯意聯絡及
      行為分擔。
    3.本件公訴意旨雖認被告葛嘉宏係基於縱使該等物品係違禁
      物亦不違背其本意之未必故意，與陳文明共同分擔持有系
      爭改造手槍、系爭制式子彈、系爭非制式子彈之行為，而
      共犯上開2 罪。然依證人陳文明於99年5 月16日警詢時證
      稱略以：將道具槍（含手槍1 支【指槍把連接道具槍管部
      分】、槍管彈簧1 支、槍機1 支、拋殼勾2 支）、制式子
      彈10顆放入葛嘉宏背包時，葛嘉宏有在場，但不知其是否
      知悉，事先沒有和葛嘉宏共謀將系爭改造槍枝分解為零件
      分別保管，葛嘉宏相信伊，所以沒有詢問交其背負者為何
      物等語（詳警卷第1 至3 頁），於99年5 月17日檢察官偵
      查時證稱略以：葛嘉宏係伊朋友，但伊沒有事先告知葛嘉
      宏要將槍枝放置於其背包等語（詳偵查卷第47頁、第48頁
      ），於99年6 月29日檢察官偵查時證稱略以：伊告訴葛嘉
      宏是道具槍，也就是模型槍等語（詳偵查卷第112 頁），
      於本院審理時證稱略以：系爭改造手槍原為道具槍，葛嘉
      宏為伊朋友，案發前看到的是伊拿整支道具槍，沒有看見
      將道具槍裝上改造之金屬槍管，伊跟葛嘉宏說那是假槍，
      案發當天在住處客廳沙發處，將道具槍（指槍把連接道具
      槍管部分）、槍管彈簧1 支、槍機1 支、拋殼勾2 支、制
      式子彈10顆放入葛嘉宏背包，當時葛嘉宏剛進來站於沙發
      後面，但槍枝在葛嘉宏來之前即已拆解，放在葛嘉宏背包
      之槍身，是組裝道具槍之槍管，且系爭制式子彈10顆係以
      黑色皮包裝著，葛嘉宏好像沒有看到，伊告訴葛嘉宏是道
      具槍，搭計程車將原放在伊背包之槍枝零件及非制式子彈
      5 顆改放於王志立背包時，不知葛嘉宏有無看到，因為葛
      嘉宏當時在看車外，當天係葛嘉宏剛好到伊住處，才邀葛
      嘉宏一起南下舅舅家等語（詳本院卷第81至106 頁），證
      人陳文明就系爭改造手槍原為道具槍之所證，與上開鑑定
      結果認系爭改造手槍係由仿COLT廠半自動手槍製造槍枝，
      換裝土造金屬槍管而成，大致相符，堪信為真實，且基於
      持有槍枝所可能牽涉之刑責，及因他人覬覦所生之危險，
      所證僅告知該槍為道具槍、模型槍或假槍，而未告知可換
      裝改造之金屬槍管部分，亦合常情，難認有何不實，系爭
      改造手槍原既為道具槍，非可發射子彈具殺傷力之真槍，
      且陳文明未告知已改造金屬槍管，改裝金屬槍管後即可發
      射子彈而具有殺傷力，則不論被告葛嘉宏案發當日所見將
      道具槍放入背包細節為何，均難認被告葛嘉宏具持有者為
      可發射子彈具殺傷力改造槍枝之認識。另依陳文明上開所
      證，系爭制式子彈10顆既係先裝放於黑色皮包後，始再裝
      放於被告葛嘉宏之背包，而該黑色皮包之材質不透明，且
      為密閉式設計，有相片2 張附卷可稽（詳警卷第26頁下方
      、第27頁），被告如未打開該黑色皮包，自有可能不知該
      皮包內置放有子彈，另系爭非制式子彈5 顆係置放於陳文
      明背包中，搭乘計程車時由陳文明轉放於王志立背包中，
      非置放於被告葛嘉宏背包中，且無證據可資證明被告葛嘉
      宏知悉陳文明將系爭制式子彈10顆置放於其背包，並將系
      爭非制式子彈5 顆另置放於其本人及王志立背包，則自難
      使一般人確信被告葛嘉宏知悉其本人與陳文明持有上開子
      彈。公訴意旨認被告葛嘉宏有本件持有系爭改造手槍、系
      爭制式子彈、系爭非制式子彈之不確定故意，容有誤解。
    4.綜上所述，本件被告葛嘉宏自案發當日即98年5 月16日中
      午12時許在陳文明住處起，至同日下午2 時20分許在高雄
      市楠梓區○○○路1761巷12號前被查獲時止，雖持有道具
      槍1 支（含槍把連接槍管部分、槍管彈簧1 支、槍機1 支
      、拋殼勾2 支）及制式子彈10顆，且同行之陳文明持有系
      改造金屬槍管1 支、彈匣1 個、槍管彈簧1 支、撞針1 支
      、非制式子彈5 顆，而上開槍枝零件可合組成可發射子彈
      具殺傷力之系爭改造手槍，但被告葛嘉宏既不知該手槍具
      有殺傷力，且無證據可資證明其知悉另攜帶有子彈，而槍
      砲彈藥刀械管制條例對於未經許可持有可發射子彈具有殺
      傷力之改造手槍罪及未經許可持有具殺傷力子彈罪復無處
      罰過失之規定，則本件自應為被告葛嘉宏無罪之諭知。
據上論斷，應依刑事訴訟法第299 條第1 項前段、第300 條、第
301 條第1 項，槍砲彈藥刀械管制條例第8 條第4 項、第12條第
4 項，刑法第11條前段、第55條、第47條第1 項、第42條第3 項
、第38條第1 項第1 款，判決如主文。
本案經檢察官魏豪勇到庭執行職務。
中    華    民    國    99    年    11    月    2     日
                刑事第六庭審判長法  官  李璧君
                                法  官  曾鈴
                                法  官  鄭峻明
以上正本證明與原本無異。
如不服本判決應於收受判決後10日內向本院提出上訴書狀，並應
敘述具體理由。其未敘述上訴理由者，應於上訴期間屆滿後20日
內向本院補提理由書(均須按他造當事人之人數附繕本)「切勿逕
送上級法院」。
中    華    民    國    99    年    11    月    2      日
                                書記官  吳韻芳
附錄論罪科刑法條：
槍砲彈藥刀械管制條例第8條
未經許可，製造、販賣或運輸鋼筆槍、瓦斯槍、麻醉槍、獵槍、
空氣槍或第4 條第1 項第1 款所定其他可發射金屬或子彈具有殺
傷力之各式槍砲者，處無期徒刑或5 年以上有期徒刑，併科新台
幣1 千萬元以下罰金。
未經許可，轉讓、出租或出借前項所列槍枝者，處5 年以上有期
徒刑，併科新台幣1 千萬元以下罰金。
意圖供自己或他人犯罪之用，而犯前二項之罪者，處無期徒刑或
7 年以上有期徒刑，併科新台幣 1 千萬元以下罰金。
未經許可，持有、寄藏或意圖販賣而陳列第1 項所列槍枝者，處
3 年以上10年以下有期徒刑，併科新台幣700 萬元以下罰金。
第1 項至第3 項之未遂犯罰之。
槍砲彈藥刀械管制條例第12條
未經許可，製造、販賣或運輸子彈者，處1 年以上7 年以下有期
徒刑，併科新台幣500 萬元以下罰金。
未經許可，轉讓、出租或出借子彈者，處6 月以上5 年以下有期
徒刑，併科新台幣300 萬元以下罰金。
意圖供自己或他人犯罪之用，而犯前二項之罪者，處3 年以上10
年以下有期徒刑，併科新台幣700 萬元以下罰金。
未經許可，持有、寄藏或意圖販賣而陳列子彈者，處5 年以下有
期徒刑，併科新台幣300 萬元以下罰金。
第1 項至第3 項之未遂犯罰之。

司法院資訊處製作；財團法人民間司法改革基金會備份。
